【裁判字號】    92,易,941
【裁判日期】    920819
【裁判案由】    竊盜
【裁判全文】
臺灣臺南地方法院刑事判決                          九十二年度易字第九四一號
    公  訴  人  臺灣台南地方法院檢察署檢察官
    被      告  甲○○
右列被告因竊盜案件，經檢察官提起公訴（九十二年度偵字第七七五二號），本院判
決如左：
    主  文
甲○○攜帶兇器竊盜，累犯，處有期徒刑拾月。扣案之鐮刀壹把、剷子壹支、手電筒
壹支，均沒收。
    事  實
一、甲○○於民國八十九年間，曾犯竊盜罪，經台灣高等法院台南分院判處有期徒刑
    十月確定，於九十一年三月四日執行完畢，仍不知悔改。甲○○意圖為自己不法
    之所有，攜帶鐮刀一把、剷子與手電筒各一支等物，於九十二年七月三日晚上十
    一時四十分許，至台南縣佳里鎮○○段八三號土地上，持鐮刀及剷子挖掘，竊取
    乙○○種植於該處之竹筍十五枝（重約八台斤）等物，得手後欲離去時為警巡邏
    發現而查獲，並當場從其身上扣得其所有供犯罪所用之鐮刀、剷子與手電筒各一
    支等物。
二、案經台南縣警察局佳分局報請台灣台南地方法院檢察署檢察官偵查起訴。
    理  由
一、右揭事實，業據被告甲○○於偵審中坦承不諱，核與被害人乙○○於警訊時指訴
    之情節相符，且有被告所有供犯罪用之鐮刀一把、剷子與手電筒各一友等物扣案
    可資佐證，事證明確，被告犯行堪以認定。
二、按鐮刀、剷子客觀上具有危險性，足以傷害人之身體，為兇器之一種，被告意圖
    為自己不法之所有，持上揭兇器竊取被害人之財物，核其所為，係犯刑法第三百
    二十一條第一項第三款之竊盜罪。被告前於八十九年間，因犯竊盜罪，經台灣高
    等法院台南分院判處有期徒刑十月確定，於九十一年三月四日執行完畢，有台灣
    台南地方法院檢察署刑案資料查註紀錄表在卷可按，其於五年之內再犯本件有期
    徒刑以上之罪，為累犯，應依法加重其刑。爰審酌被告犯罪之動機、目的、手段
    、所生危害、所得利益、其品行智識程度、犯罪後態度等一切情狀，量處如主文
    所示之刑，以資懲儆。扣案之鐮刀一把、剷子及手電筒各一支等，雖被告辯稱非
    為準備行竊之用而是為採海產而準備云云，但其於本件既已持以挖掘竹筍，即為
    供犯罪所用之物，且均屬被告所有，已據其供明在卷，均依法宣告沒收。
據上論斷，應依刑事訴訟法第二百九十九條第一項前段，刑法第三百二十一條第一項
第三款、第四十七條、第三十八條第一項第二款，判決如主文。
本案經檢察官李白松到庭執行職務。
中    華    民    國  九十二    年      八        月          十九      日
                              臺灣臺南地方法院刑事第二庭
                                    法  官  朱中和
右正本證明與原本無異。
如不服本判決應於送達後十日內向本院提出上訴狀。（應附繕本）
                                    書記官  陳著振
中    華    民    國  九十二    年      八        月          二十      日
附錄本案論罪科刑法條全文：
刑法第三百二十一條第一項第二、三款
      犯竊盜罪而有左列情形之一者，處六月以上、五年以下有期徒刑：
      二、毀越門扇、牆垣或其他安全設備而犯之者。
      三、攜帶兇器而犯之者。


司法院資訊處製作；財團法人民間司法改革基金會備份。
